臺灣板橋地方法院刑事判決　　　　　　　99年度訴字第2226號
公　訴　人　臺灣板橋地方法院檢察署檢察官
被　　　告　NANTAYOT .
選任辯護人　張金盛律師
上列被告因違反毒品危害防制條例案件，經檢察官提起公訴（99
年度偵字第6381號），本院判決如下：
    主  文
NANTAYOT PHRAIWAN 犯如附表二「罪名欄」所示伍罪，各處如附
表二「科刑欄」所示之刑，各罪應沒收之物，詳如附表二「沒收
欄」所載。應執行有期徒刑拾貳年，並於刑之執行完畢或赦免後
，驅逐出境，未扣案之販賣第二級毒品所得財物共計新臺幣貳仟
陸佰元沒收，如全部或一部不能沒收時，以其財產抵償之。
    事  實
一、NANTAYOT PHRAIWAN （中文姓名：巴萬，下稱巴萬）為來臺
    工作之泰國籍人，係在址設臺北縣土城市（現改制為新北市
    土城區，以下同）中州路30巷1 號之「國森企業股份有限公
    司」（下稱國森公司）任職，其明知甲基安非他命係毒品危
    害防制條例第2 條第2 項第2 款所列之第二級毒品，不得販
    賣、持有，竟分別基於意圖營利販賣第二級毒品甲基安非他
    命之犯意，先後於如附表一所示之時間，在其位於臺北縣土
    城市○○路24巷13號1 樓之國森公司員工宿舍房間內，販賣
    第二級毒品甲基安非他命予同為泰國籍，且同在國森公司工
    作之同事WICHASI CHANON（中文姓名：加龍，下稱加龍）及
    SANGSIRAM PHAIBUN （中文姓名：拍彭，下稱拍彭）2 人共
    計5 次（各次交易價格、數量、對象詳如附表一所示）。嗣
    於99年1 月20日19時30分許，在國森公司址設臺北縣土城市
    ○○路30巷1 號之工廠內（起訴書誤載為「國森公司宿舍」
    ）為警循線查獲。
二、案經臺北縣（現改制為新北市）政府警察局中和第二分局移
    請臺灣板橋地方法院檢察署檢察官偵查起訴。
    理  由
一、訊據被告巴萬矢口否認有何販賣第二級毒品之犯行，辯稱：
    伊是和加龍、拍彭一起出錢去向某真實姓名年籍不詳，綽號
    「大哥」之泰國籍成年男子購買安非他命，由伊先去欠款買
    來，等到領薪水後再平均付錢，不是伊買毒品後轉賣給其他
    人云云。經查：
  (一)程序方面：
  1.證人加龍業於99年6 月4 日搭機離臺，迄今滯留國外，此有
    其入出境資訊連結作業1 份（見本院卷第42頁）在卷可考，
    其目前所在不明，本院無法傳喚，而證人加龍於警詢時，係
    由引進其來臺之仲介管理公司（鎵興國際股份有限公司）指
    派翻譯人員張正順全程陪同，且證人加龍於偵訊時亦未曾提
    及其於警詢時有何遭到不當取供之情形，足認其於警詢中所
    為之陳述，係出於自由意志，並無受到強暴、脅迫、詐欺、
    利誘等外力之干擾，其於警詢中之陳述，客觀上應具有可信
    之特別情況，且為證明本件犯罪事實存否所必要（證人加龍
    於偵訊時之證詞不可採，理由詳如後述），故證人加龍於警
    詢時之言詞陳述依刑事訴訟法第159 條之3 第3 款之規定，
    得為證據。
  2.卷附台灣檢驗科技股份有限公司99年2 月22日編號UL/2010/
    20101 號濫用藥物檢驗報告、臺北縣政府警察局中和第二分
    局毒品案犯罪嫌犯人姓名及代碼對照表各1 份，均屬被告以
    外之人於審判外之書面陳述，而公訴人、被告及辯護人就上
    開書面陳述，於本院調查證據時知有刑事訴訟法第159 條第
    1 項不得為證據之情形，均未於言詞辯論終結前聲明異議，
    視為同意作為證據，本院審酌該等書面陳述作成之情形均屬
    正常，並無何違背法定程序或不當之情形，且與待證事實有
    關聯性，認適當作為證據，故上開書面陳述依刑事訴訟法第
    159 條之5 之規定，均具有證據能力。
  (二)實體方面：
  1.證人加龍曾於警詢時證稱：伊有在吸食毒品安非他命，第1
    次大約在98年7 月份，最後1 次是99年1 月20日中午12時30
    分在土城市○○路24巷13號宿舍房間內吸食，伊向泰國同鄉
    巴萬買過3 次安非他命，第1 次是98年12月中旬在上開宿舍
    購買新臺幣（下同）500 元，第2 次是99年1 月上旬在上開
    宿舍購買1000元，第3 次是99年1 月18日17時30分左右在上
    開宿舍購買500 元，巴萬跟伊住在同一宿舍，伊都直接面對
    面跟他說伊要買安非他命等語（見臺灣板橋地方法院檢察署
    99年度偵字第6381號偵查卷〈下稱偵三卷〉第7-8 頁），證
    人拍彭則於本院審理時具結證稱：伊曾向巴萬買過2 次安非
    他命，情節如警詢時所述是在98年12月中旬以300 元買1 次
    ，98年12月下旬又以300 元買1 次，地點都是在公司宿舍巴
    萬的房間，是巴萬說1 次300 元，安非他命的數量伊不知道
    ，伊沒有託巴萬買毒品，是直接跟巴萬買，巴萬毒品給伊，
    伊沒有當場付錢，是當月月底才付錢給巴萬，因為伊當場沒
    有錢，月底發薪水才有錢等語（見本院100 年3 月15日審判
    筆錄），而被告亦於警詢時對曾於如附表一所示之時間，在
    其公司員工宿舍房間內販賣安非他命予同事加龍3 次、拍彭
    2 次（交易金額詳如附表一所示）之事實坦承不諱（見偵三
    卷第3 頁）；又證人加龍於99年1 月20日為警查獲後，經警
    採尿送驗結果，係呈甲基安非他命陽性反應，此有台灣檢驗
    科技股份有限公司99年2 月22日編號UL/2010/20101 號濫用
    藥物檢驗報告、臺北縣政府警察局中和第二分局毒品案犯罪
    嫌犯人姓名及代碼對照表各1 份（見偵三卷第46-47 頁）附
    卷可稽，足認被告確曾於上開時、地販賣第二級毒品甲基安
    非他命予證人加龍3 次、拍彭2 次。
  2.被告雖於本院審理時改稱：伊是和加龍、拍彭一起出錢去買
    安非他命，不是伊買毒品後轉賣給其他人云云，而證人加龍
    、拍彭亦均曾於檢察官偵訊時具結證稱：伊不是向巴萬購買
    毒品，是託買，不是直接跟巴萬買，是請巴萬幫忙到外面買
    ，警詢時是講「託買」，可能是翻譯問題才有誤會云云（見
    偵三卷第26-27 頁）。惟證人加龍、拍彭2 人於99年1 月20
    日19時30分許因施用毒品案件為警查獲後，係分別於同日23
    時10分許、翌日（21日）0 時34分許接受警詢製作筆錄，再
    於99年3 月10日接受檢察官偵訊，此有渠等警詢筆錄及偵訊
    筆錄（見偵三卷第7 、9 、25頁）在卷可佐，該2 人接受警
    詢之時間與本案查獲時間相距極近，渠等陳述之真實性尚未
    經其他利害關係人請託、威脅、利誘或以其他方式進行干預
    ，亦尚無時間、機會預先勾串、編造一套合理之說詞掩蓋事
    實，所述應較渠等於偵訊時所為陳述更為可信，況證人拍彭
    已於本院審理時具結證稱：之前在偵查中是因為全部的同事
    都這樣講（講「是託巴萬買」），所以伊也跟著這樣講，剛
    剛講的才是實在的，是跟巴萬買的等語（見本院100 年3 月
    15日審判筆錄），益徵證人加龍、拍彭於99年3 月10日接受
    偵訊時確有可能因受他人影響而為不實陳述，堪認被告上開
    所辯與證人加龍、拍彭於檢察官偵訊時所證稱：不是向巴萬
    購買毒品，是託買云云，均屬事後卸責或迴護被告之詞，與
    事實不符，不足採信。
  3.承上所述，被告曾有上開販賣第二級毒品甲基安非他命予證
    人加龍、拍彭共5 次之行為，而以目前毒品危害防制條例對
    於販賣第二級毒品罪所科處之重刑（處無期徒刑或7 年以上
    有期徒刑，得併科1 千萬元以下罰金）而言，若非有利可圖
    ，被告豈會甘冒重刑之處罰，而多次從事販毒之行為，足見
    其有營利之意圖，至為明顯。是被告所辯並未販賣甲基安非
    他命予證人加龍、拍彭云云並不足採，本件事證明確，被告
    上開5 次販賣第二級毒品甲基安非他命之犯行均堪認定。
二、核被告所為，均係犯毒品危害防制條例第4 條第2 項販賣第
    二級毒品罪。被告持有第二級毒品甲基安非他命後予以販賣
    ，其持有第二級毒品之低度行為，應分別為其後販賣第二級
    毒品之高度行為所吸收，均不另論罪。又辯護人固曾為被告
    利益而辯稱：被告本案5 次犯行應成立接續犯，並與被告所
    涉另件販賣第二級毒品案件（被告因於99年1 月17日20時許
    ，在其所居住之國森公司宿舍內，以500 元販賣甲基安非他
    命1 包予同事格風，經本院以99年度訴字第441 號判處有期
    徒刑3 年7 月確定，下稱另案）為同一案件，另案起訴繫屬
    在先，本案不應另行起訴云云。惟按如數行為於同時同地或
    密切接近之時地實施，侵害同一之法益，各行為之獨立性極
    為薄弱，依一般社會健全觀念，在時間差距上，難以強行分
    開，在刑法評價上，以視為數個舉動之接續施行，合為包括
    之一行為予以評價，較為合理，則屬接續犯，而為包括之一
    罪（最高法院86年台上字第3295號判例意旨參照）。查本件
    被告係分別於不同時間販賣甲基安非他命予證人加龍或拍彭
    ，其所為上開5 次販賣甲基安非他命之行為，在時間差距上
    ，可以分開，在刑法評價上，各具獨立性，各次行為皆可單
    獨成立犯罪，顯非屬接續犯，而係犯意各別、犯行獨立，應
    予分論併罰，與另案亦非同一案件，是辯護人上開所辯尚不
    足採。另檢察官起訴書雖記載被告本案5 次販賣第二級毒品
    之行為屬接續犯，為實質上一罪，惟公訴人已於本院審理時
    提出補充理由書，將起訴書上開接續犯之記載更正為「被告
    巴萬上開（5 次販賣甲基安非他命）犯行，其犯意各別，應
    予分論併罰」（見本院卷第53頁正、背面），附此敘明。爰
    審酌被告貪圖不法利益，販賣第二級毒品甲基安非他命予他
    人，助長施用毒品惡習，危害他人身心健康甚大，且有危害
    社會安全之虞，行為實有不當，惟念其所販賣之第二級毒品
    數量非鉅，及其犯罪之動機、目的、手段、所獲利益、犯後
    態度等一切情狀，分別量處如主文所示之刑（詳如附表二所
    示），並定其應執行之刑，以資懲儆。又被告係泰國籍人，
    此有外勞居留資料查詢—明細內容顯示畫面、被告護照影本
    各1 紙（見偵三卷第16-17 頁）在卷可考，其於我國犯罪，
    受有期徒刑以上刑之宣告，爰依刑法第95條之規定，於刑之
    執行完畢或赦免後，驅逐出境。
三、如附表一所示被告販賣第二級毒品甲基安非他命予加龍、拍
    彭所得之價金共計2600元，係其犯販賣第二級毒品罪所得之
    財物，雖未經扣案，仍應依毒品危害防制條例第19條第1 項
    規定宣告沒收，如全部或一部不能沒收時，以其財產抵償之
    。至警方於查獲本案時，雖自被告宿舍房間內扣得吸食器1
    組、殘渣袋14個、分裝杓（吸管）3 支、分裝袋23個等物，
    惟被告否認該等物品與其販賣甲基安非他命之行為相關，公
    訴人亦未提出任何證據證明該等物品與被告上開販賣第二級
    毒品之犯行有關，爰不於本案為沒收或沒收銷燬之宣告，併
    此敘明。
據上論斷，應依刑事訴訟法第299 條第1 項前段，毒品危害防制
條例第4 條第2 項、第19條第1 項，刑法第11條、第51條第5 款
、第95條，判決如主文。
本案經檢察官陳怡親到庭執行職務。
中    華    民    國   100    年    4     月    8     日
                  刑事第十八庭  審判長法  官  楊仲農
                                      法  官  謝梨敏
                                      法  官  楊筑婷
以上正本證明與原本無異。
如不服本判決應於收受本判決後10日內向本院提出上訴書狀，並
應敘述具體理由，如未敘述上訴理由者，應於上訴期間屆滿後20
日內補提理由書狀於本院（均須按他造當事人之人數附繕本）「
切勿逕送上級法院」。
                                      書記官  傅淑芳
中    華    民    國   100    年    4     月    8     日
┌───────────────────────────────┐
│附表一：被告販賣第二級毒品甲基安非他命之犯行（金額：新臺幣）  │
├──┬──────────┬───┬─────────────┤
│編號│      交易時間      │買家  │      交易數量及金額      │
├──┼──────────┼───┼─────────────┤
│一  │98年12月中旬某日    │加龍  │以500 元之價格，販賣重量不│
│    │                    │      │詳之甲基安非他命1 包      │
├──┼──────────┼───┼─────────────┤
│二  │98年12月中旬某日    │拍彭  │以300 元之價格，販賣重量不│
│    │                    │      │詳之甲基安非他命1 包      │
├──┼──────────┼───┼─────────────┤
│三  │98年12月下旬某日    │拍彭  │以300 元之價格，販賣重量不│
│    │                    │      │詳之甲基安非他命1 包      │
├──┼──────────┼───┼─────────────┤
│四  │99年1 月上旬（起訴書│加龍  │以1000元之價格，販賣重量不│
│    │誤載為「中旬」）某日│      │詳之甲基安非他命1 包      │
├──┼──────────┼───┼─────────────┤
│五  │99年1 月18日17時30分│加龍  │以500 元之價格，販賣重量不│
│    │許                  │      │詳之甲基安非他命1 包      │
└──┴──────────┴───┴─────────────┘
┌──────────────────────────────────────┐
│附表二：被告論罪科刑部分                                                    │
├──┬─────┬─────┬───────────────┬───────┤
│編號│  罪  名  │  科  刑  │        沒          收        │    備  註    │
├──┼─────┼─────┼───────────────┼───────┤
│一  │販賣第二級│處有期徒刑│未扣案之販賣第二級毒品所得財物│即上開附表一編│
│    │毒品      │柒年肆月  │新臺幣伍佰元沒收，如全部或一部│號一所示犯行  │
│    │          │          │不能沒收時，以其財產抵償之。  │              │
├──┼─────┼─────┼───────────────┼───────┤
│二  │販賣第二級│處有期徒刑│未扣案之販賣第二級毒品所得財物│即上開附表一編│
│    │毒品      │柒年肆月  │新臺幣佰元沒收，如全部或一部│號二所示犯行  │
│    │          │          │不能沒收時，以其財產抵償之。  │              │
├──┼─────┼─────┼───────────────┼───────┤
│三  │販賣第二級│處有期徒刑│未扣案之販賣第二級毒品所得財物│即上開附表一編│
│    │毒品      │柒年肆月  │新臺幣佰元沒收，如全部或一部│號三所示犯行  │
│    │          │          │不能沒收時，以其財產抵償之。  │              │
├──┼─────┼─────┼───────────────┼───────┤
│四  │販賣第二級│處有期徒刑│未扣案之販賣第二級毒品所得財物│即上開附表一編│
│    │毒品      │柒年肆月  │新臺幣壹仟元沒收，如全部或一部│號四所示犯行  │
│    │          │          │不能沒收時，以其財產抵償之。  │              │
├──┼─────┼─────┼───────────────┼───────┤
│五  │販賣第二級│處有期徒刑│未扣案之販賣第二級毒品所得財物│即上開附表一編│
│    │毒品      │柒年肆月  │新臺幣伍佰元沒收，如全部或一部│號五所示犯行  │
│    │          │          │不能沒收時，以其財產抵償之。  │              │
└──┴─────┴─────┴───────────────┴───────┘
附錄本案論罪科刑法條
毒品危害防制條例第4條第2項
製造、運輸、販賣第二級毒品者，處無期徒刑或7 年以上有期徒
刑，得併科新臺幣1 千萬元以下罰金。